臺灣桃園地方法院民事裁定
                                       110年度亡字第32號
聲  請  人  臺灣桃園地方檢察署檢察官 

代  理  人  施瑩惟  
相  對  人
即  失蹤人  陳毓強    失蹤前最後住所：籍設桃園市桃園區國


上列聲請人聲請宣告死亡事件，本院裁定如下：
    主  文
宣告陳毓強（男，民國00年00月00日生，身分證統一編號：Z000
000000號，失蹤前最後住所：籍設桃園市○○區○○○街000 號桃園○
○○○○○○○○）於民國109年3月17日下午12時死亡。
聲請程序費用由相對人遺產負擔。
    理  由
一、聲請意旨以：相對人即失蹤人陳毓強為民國00年00月00日生
    ，現年89歲，為國軍退除役官兵輔導委員會榮民服務處列冊
    訪視照顧服務之榮民，然自102年5月1日起，因其設籍地址
    不明，經多次訪視無著而註記為失聯，嗣於103年5月18日經
    逕遷戶籍至桃園市○○區○○○街000號（桃園○○○○○○○○○），並
    經榮民服務處服務人員於106年3月17日向桃園市政府警察局
    桃園分局龍安派出所報案失蹤，經警受理協尋未著，將陳毓
    強註記為失蹤人口，迄今仍未尋獲。失蹤人為失聯榮民，無
    何刑案、入出境記錄，且其未婚，在臺無親屬，現未在監所
    ，無全民健康保險投保紀錄，亦非國軍退除役官兵輔導委員
    會及桃園市政府社會局之安置對象，而失蹤人自106年3月17
    日登記為失蹤人口時已年逾80歲，失蹤迄今已逾3年，前經
    聲請鈞院准以110年度亡字第32號公示催告，並刊登新聞紙
    在案，現申報期間屆滿，未據失蹤人陳報其生存，或知失蹤
    人生死者，陳報其所知。為此，爰依法聲請准予宣告相對人
    死亡等語，並提出桃園榮民服務處109年5月18日桃市榮處字
    第1090006651號函暨所附聲請死亡宣告榮民個人檔案、失蹤
    人口登記資料表、內政部警政署查詢失蹤人口網頁列印資料
    、歷次訪視資料紀錄、桃園市政府警察局及社會局函復資料
    、內政部移民署函復資料、在監在押紀錄表、入出境資訊連
    結作業查詢結果、健保資訊連結作業查詢紀錄等件為證。
二、經查，聲請人主張之事實，業據提出上開資料之偵查卷宗可
    憑，前經准許對相對人為公示催告，業經聲請人於110年7月
    22日將本院民事公示催告裁定刊登新聞紙在案，有其提出新
    聞紙乙份在卷可稽，核閱無訛；復經本院依職權調取相對人
    健保、勞保投保資料、收入及所得資料，均查無相對人之健
    保、勞保投保紀錄或健保就醫紀錄，其所得收入於108年度
    僅有有限責任桃園信用合作社股利所得新臺幣48元外，無任
    何財產，復查無相對人入出境紀錄，現亦未在監所，堪認聲
    請人之上開主張為真實。
三、按失蹤人失蹤滿7年後，法院得因利害關係人或檢察官之聲
    請，為死亡之宣告；失蹤人為80歲以上者，得於失蹤滿3年
    後，為死亡之宣告。宣告死亡之裁定，利害關係人或檢察官
    得聲請之。民法第8條第1項、第2項、家事事件法第155條分
    別定有明文。又宣告死亡之裁定應確定死亡之時。受死亡宣
    告者，以判決內所確定死亡之時，推定其為死亡。前項死亡
    之時，應為前條各項所定期間最後日終止之時，但有反證者
    ，不在此限。家事事件法第第159條第1項、民法第9條亦分
    別定有明文。查，聲請人係以相對人為19年12月27日生，自
    106年3月17日註記為失蹤人口時，已經滿80歲以上，自斯時
    起即音訊杳然，迄今生死不明，經本院公示催告在案，今申
    報期已屆滿，未據失蹤人陳報其生存或知其生死者陳報其所
    知，而聲請人為檢察官，自得於相對人失蹤滿3年後，聲請
    對之為死亡宣告，揆諸上揭規定，自屬有據。又相對人係於
    106年3月17日註記為失蹤人口，計至109年3月17日屆滿3年
    ，自應推定相對人於是日下午12時為死亡之時，准予依法宣
    告。
四、依家事事件法第154條第3項，裁定如主文。
中　　華　　民　　國　 111  　年　　3 　　月  　23　  日
                  家事法庭    法　官　林文慧
以上正本係照原本作成。
如對本裁定抗告須於裁定送達後10日內向本院提出抗告狀。
                              書記官  蘇珮瑄  
                             
中　　華　　民　　國　　111 　年　　3 　　月　　24　　日